---
title: "Light pollution model"
output:
  html_document: default
---

#1. Cel projektu
Celem projektu było utworzenie modelu, który na podstawie
danych satelitarnych oszacuje, jak jasne jest niebo w danym
miejscu.

#2. Generowanie danych
Dane zostały zebrane bezpośrednio przez nas ze strony http://www.lightpollutionmap.info
Na podstawie pomiarów mierzonych z powierzchni Ziemi dedykowanym miernikiem SQM(L) Sky Quality Meter wysyłaliśmy zapytania do serwera dla obszarów 1, 2, 5, 10, 20, 50 oraz 100 km.
Otrzymane dane w postaci JSON przetwarzaliśmy do formatu CSV.
Pomiary VIIRS ze źródła http://ngdc.noaa.gov/eog/viirs/download_monthly.html
są generowane przez Earth Observations Group (EOG) zawierają miesięczną średnią radiancję generowaną w postaci pliku TIFF przy użyciu Visible Infrared Imaging Radiometer Suite (VIIRS) Day/Night Band (DNB).

#3. Dane surowe
To dane w postaci pomiarów SQM [mag/arcsec^2] oraz dane dotyczace długości, szerokości geograficznej, daty i czasu pomiaru, nazwy zawierającej lokalizację oraz użytkownika.
Ponadto dane zebrane z satelity w postaci całkowitej liczby pixeli w zdjęciu, sumy wartości, średniej, odchylenia standardowego, wartości minimalnej oraz maksymalnej.

#4. Dane poprawne technicznie
Wartość SQM zamieniona na radiancję emitowanej mocy przypadającej na jednostke powierzchni na jednostkę kąta bryłowego [W/cm^2*sr], przyjmująca wartości nieujemne.

#5. Czyszczenie danych
Czyszczenie danych odbywało się po przez dobór pomiarów wykonanych miernikiem SQM-L, zawierającym soczewki w przeciwieństwie do miernika SQM. Braliśmy pod uwagę pomiary o wartościach SQM mniejszych od 40. Uwzględnialismy rownież takie parametry jak wysokość Księżyca i Słońca nad horyzontem, rozświetlona część księżyca (faza) oraz ilość światła dochodzącego do Ziemi od Księżyca.


```{r setup, include=FALSE}

#install.packages(c("ggplot", "knitr", "oce", "leaps", "corrplot", "splines", "DAAG"))

knitr::opts_chunk$set(echo = TRUE)
require(ggplot2)
require(knitr)
require(oce)
require(leaps)
require(corrplot)
require(DAAG)
require(splines)
rm(list=ls())
```

```{r}
lp_data = read.csv('lp/db.csv', sep=';', dec='.', header=TRUE, stringsAsFactors = TRUE, encoding = "UTF-8")
lp_data$sqm = 10.8 * 10^8 * 10 ^(- 0.4 *(lp_data$sqm))
lp_data$time = as.POSIXct(lp_data$timemeasure, format="%Y-%m-%dT%H:%M:%S", tz="UTC")
lp_data$moon_frac = moonAngle(lp_data$time, lp_data$lon, lp_data$lat)$illuminatedFraction
lp_data$moon_alt = moonAngle(lp_data$time, lp_data$lon, lp_data$lat)$altitude + 90
lp_data$moon_frac_moon_alt = lp_data$moon_frac*lp_data$moon_alt
lp_data$sun_alt = sunAngle(lp_data$time, lp_data$lon, lp_data$lat)$altitude + 90
lp_data = lp_data[lp_data$time > "2015-01-01", ]
lp_data = lp_data[lp_data$sqm_l == 1,]
lp_data = lp_data[lp_data$sqm < 40,]
#lp_data = lp_data[lp_data$viirs_2015_5_mean < 40,]
#lp_data = lp_data[with(lp_data, grepl("Guzik", lp_data$name)),]
```

#6. Analiza danych

```{r plot, echo=TRUE}
#ylabel = "SQM(L) [mag/arcsec^2]"
ylabel = "[SQM(L) 10^-9W/cm^2*sr]"
ggplot(lp_data, aes(x=sqm)) + xlab("SQM(L)") + geom_histogram(binwidth=0.1, col='blue') + labs(title="Histogram")

## VIRS(sqm) for 1, 2, 5, 10, 20, 50, 100 [km]
ggplot(lp_data, aes(y=sqm, x=viirs_2015_1_mean)) + ylab(ylabel) + xlab("VIRS 2015 (1 km) Mean  [10^-9W/cm^2*sr]") + geom_point(color="blue", alpha=0.1)
ggplot(lp_data, aes(y=sqm, x=viirs_2015_2_mean)) + ylab(ylabel) + xlab("VIRS 2015 (2 km) Mean  [10^-9W/cm^2*sr]") + geom_point(color="blue", alpha=0.1)
ggplot(lp_data, aes(y=sqm, x=viirs_2015_5_mean)) + ylab(ylabel) + xlab("VIRS 2015 (5 km) Mean  [10^-9W/cm^2*sr]") + geom_point(color="blue", alpha=0.1)
ggplot(lp_data, aes(y=sqm, x=viirs_2015_10_mean)) + ylab(ylabel) + xlab("VIRS 2015 (10 km) Mean [10^-9W/cm^2*sr]") + geom_point(color="blue", alpha=0.1)
ggplot(lp_data, aes(y=sqm, x=viirs_2015_20_mean)) + ylab(ylabel) + xlab("VIRS 2015 (20 km) Mean [10^-9W/cm^2*sr]") + geom_point(color="blue", alpha=0.1)
ggplot(lp_data, aes(y=sqm, x=viirs_2015_50_mean)) + ylab(ylabel) + xlab("VIRS 2015 (50 km) Mean [10^-9W/cm^2*sr]") + geom_point(color="blue", alpha=0.1)
ggplot(lp_data, aes(y=sqm, x=viirs_2015_100_mean)) + ylab(ylabel) + xlab("VIRS 2015 (100 km) Mean [10^-9W/cm^2*sr]") + geom_point(color="blue", alpha=0.1)

## VIRS(sqm) for 1, 2, 5, 10, 20, 50, 100 [km]
ggplot(lp_data, aes(y=sqm, x=viirs_2015_1_mean)) + ylab(ylabel) + xlab("VIRS 2015 (1 km) Mean  [10^-9W/cm^2*sr]") + geom_point(color="blue", alpha=0.1) + xlim(0,10) + ylim(0,20)
ggplot(lp_data, aes(y=sqm, x=viirs_2015_2_mean)) + ylab(ylabel) + xlab("VIRS 2015 (2 km) Mean  [10^-9W/cm^2*sr]") + geom_point(color="blue", alpha=0.1) + xlim(0,10) + ylim(0,20)
ggplot(lp_data, aes(y=sqm, x=viirs_2015_5_mean)) + ylab(ylabel) + xlab("VIRS 2015 (5 km) Mean  [10^-9W/cm^2*sr]") + geom_point(color="blue", alpha=0.1) + xlim(0,10) +  ylim(0,20)
ggplot(lp_data, aes(y=sqm, x=viirs_2015_10_mean)) + ylab(ylabel) + xlab("VIRS 2015 (10 km) Mean [10^-9W/cm^2*sr]") + geom_point(color="blue", alpha=0.1) + xlim(0,10) +  ylim(0,20)
ggplot(lp_data, aes(y=sqm, x=viirs_2015_20_mean)) + ylab(ylabel) + xlab("VIRS 2015 (20 km) Mean [10^-9W/cm^2*sr]") + geom_point(color="blue", alpha=0.1) + xlim(0,10) +  ylim(0,20)
ggplot(lp_data, aes(y=sqm, x=viirs_2015_50_mean)) + ylab(ylabel) + xlab("VIRS 2015 (50 km) Mean [10^-9W/cm^2*sr]") + geom_point(color="blue", alpha=0.1) + xlim(0,10) +  ylim(0,20)
ggplot(lp_data, aes(y=sqm, x=viirs_2015_100_mean)) + ylab(ylabel) + xlab("VIRS 2015 (100 km) Mean [10^-9W/cm^2*sr]") + geom_point(color="blue", alpha=0.1) + xlim(0,10) +  ylim(0,20)

```

# Correlation

```{r}

corrplot(cor(lp_data[,grep("viirs_2015_.*_mean|sqm$|moon|sun", colnames(lp_data))]), method="number")

```


## Regression
```{r}
all_lm <- lm(sqm~viirs_2015_1_mean + viirs_2015_2_mean + viirs_2015_5_mean + viirs_2015_10_mean + viirs_2015_20_mean + viirs_2015_50_mean + viirs_2015_100_mean + moon_frac + moon_alt + moon_frac_moon_alt + sun_alt, data=lp_data)

summary(all_lm)
lp_data = cv.lm(lp_data, all_lm, m=4, printit=FALSE)
sqrt(attr(lp_data, "ms"))
plot(all_lm)
```

## Leaps

```{r}
library(leaps)
leaps<-regsubsets(sqm~viirs_2015_1_mean + viirs_2015_2_mean + viirs_2015_5_mean + viirs_2015_10_mean + viirs_2015_20_mean + viirs_2015_50_mean + viirs_2015_100_mean + moon_alt*moon_frac + sun_alt, data=lp_data, nbest=1,  nvmax=11)

# Plot a table of models showing variables in each model.
# models are ordered by the selection statistic.
plot(leaps,scale="r2")
```

## Regression variables subset
```{r}
subset_lm <- lm(sqm~viirs_2015_1_mean + viirs_2015_5_mean + viirs_2015_20_mean + viirs_2015_100_mean, data=lp_data)

summary(subset_lm)
lp_data = cv.lm(lp_data, subset_lm, m=4, printit=FALSE)
sqrt(attr(lp_data, "ms"))
plot(subset_lm)
plot(lp_data$sqm, fitted(subset_lm)) + abline(0, 1) + abline(subset_lm$coefficients[1], 0)
plot(lp_data$sqm, fitted(subset_lm), xlim = c(0, 20), ylim = c(0, 20)) + abline(0, 1) + abline(subset_lm$coefficients[1], 0)
plot(lp_data$sqm, fitted(subset_lm), xlim = c(0, 10), ylim = c(0, 10)) + abline(0, 1) + abline(subset_lm$coefficients[1], 0)
```

## Places


# Przy Arce

```{r}

lp_data_p = lp_data[with(lp_data, grepl("Przy Arce", lp_data$name)),]

ggplot(lp_data_p, aes(x=sqm)) + xlab("SQM(L)") + geom_histogram(binwidth=0.1, col='blue') + labs(title="Histogram")
boxplot(lp_data_p$sqm, predict(subset_lm, lp_data_p))

## VIRS(sqm) for 1, 2, 5, 10, 20, 50, 100 [km]
ggplot(lp_data_p, aes(y=sqm, x=sun_alt))+ geom_point(color="blue")
ggplot(lp_data_p, aes(y=sqm, x=moon_alt))+ geom_point(color="blue")
ggplot(lp_data_p, aes(y=sqm, x=moon_frac))+ geom_point(color="blue")
ggplot(lp_data_p, aes(y=sqm, x=moon_alt*moon_frac))+ geom_point(color="blue")

plot(regsubsets(sqm~moon_alt*moon_frac + sun_alt, data=lp_data_p, nbest=2,  nvmax=11),scale="r2")

```

# Krosno, Dębowa

```{r}

lp_data_p = lp_data[with(lp_data, grepl("Krosno, Dębowa", lp_data$name)),]

ggplot(lp_data_p, aes(x=sqm)) + xlab("SQM(L)") + geom_histogram(binwidth=0.1, col='blue') + labs(title="Histogram")
boxplot(lp_data_p$sqm, predict(subset_lm, lp_data_p))

## VIRS(sqm) for 1, 2, 5, 10, 20, 50, 100 [km]
ggplot(lp_data_p, aes(y=sqm, x=sun_alt))+ geom_point(color="blue")
ggplot(lp_data_p, aes(y=sqm, x=moon_alt))+ geom_point(color="blue")
ggplot(lp_data_p, aes(y=sqm, x=moon_frac))+ geom_point(color="blue")
ggplot(lp_data_p, aes(y=sqm, x=moon_alt*moon_frac))+ geom_point(color="blue")

plot(regsubsets(sqm~moon_alt*moon_frac + sun_alt, data=lp_data_p, nbest=2,  nvmax=11),scale="r2")

```

# Les Dalrymple

```{r}

lp_data_p = lp_data[with(lp_data, grepl("Les Dalrymple", lp_data$name)),]

ggplot(lp_data_p, aes(x=sqm)) + xlab("SQM(L)") + geom_histogram(binwidth=0.1, col='blue') + labs(title="Histogram")
boxplot(lp_data_p$sqm, predict(subset_lm, lp_data_p))

## VIRS(sqm) for 1, 2, 5, 10, 20, 50, 100 [km]
ggplot(lp_data_p, aes(y=sqm, x=sun_alt))+ geom_point(color="blue")
ggplot(lp_data_p, aes(y=sqm, x=moon_alt))+ geom_point(color="blue")
ggplot(lp_data_p, aes(y=sqm, x=moon_frac))+ geom_point(color="blue")
ggplot(lp_data_p, aes(y=sqm, x=moon_alt*moon_frac))+ geom_point(color="blue")

#plot(regsubsets(sqm~moon_alt*moon_frac + sun_alt, data=lp_data_p, nbest=2,  nvmax=11),scale="r2")

```

## Regression variables subset POLY
```{r}
subset_lm <- lm(sqm~poly(viirs_2015_5_mean, 3), data=lp_data)

summary(subset_lm)
plot(subset_lm)
plot(lp_data$sqm, fitted(subset_lm)) + abline(0, 1)
plot(lp_data$sqm, fitted(subset_lm), xlim = c(0, 20), ylim = c(0, 20)) + abline(0, 1)
plot(lp_data$sqm, fitted(subset_lm), xlim = c(0, 10), ylim = c(0, 10)) + abline(0, 1)

ggplot(lp_data, aes(x=viirs_2015_5_mean, sqm)) + geom_point() + geom_smooth(method = "lm",formula = y~poly(x, 3))

```


## Regression variables subset SPLINES
```{r}
subset_lm <- lm(sqm~bs(viirs_2015_5_mean, knots=1, degree = 1), data=lp_data)
#subset_lm <- lm(sqm~bs(viirs_2015_1_mean, knots=1, degree = 1) + bs(viirs_2015_5_mean, knots=1, degree = 1) + bs(viirs_2015_20_mean, knots=1, degree = 1), data=lp_data)

summary(subset_lm)
plot(subset_lm)
plot(lp_data$sqm, fitted(subset_lm)) + abline(0, 1)
plot(lp_data$sqm, fitted(subset_lm), xlim = c(0, 20), ylim = c(0, 20)) + abline(0, 1)
plot(lp_data$sqm, fitted(subset_lm), xlim = c(0, 10), ylim = c(0, 10)) + abline(0, 1)

ggplot(lp_data, aes(x=viirs_2015_5_mean, sqm)) + geom_point() + geom_smooth(method = "lm",formula = y~bs(x, knots=1, degree = 1))

lp_data_p = lp_data[with(lp_data, grepl("Krosno, Dębowa", lp_data$name)),]
boxplot(lp_data_p$sqm, predict(subset_lm, lp_data_p))

lp_data_p = lp_data[with(lp_data, grepl("Les Dalrymple", lp_data$name)),]
boxplot(lp_data_p$sqm, predict(subset_lm, lp_data_p))

```


